【裁判字號】    97,消債更,1796
【裁判日期】    980504
【裁判案由】    更生事件
【裁判全文】
臺灣板橋地方法院民事裁定          97年度消債更字第1796號
聲  請  人  甲○○
代  理  人  朱立鈴律師
上列當事人因消費者債務清理事件聲請更生及保全處分，本院裁
定如下：
    主  文
聲請人甲○○自中華民國98年5月4日16時起開始更生程序。
命司法事務官進行本件更生程序。
    理  由
一、按債務人與金融機構協商成立者，不得聲請更生或清算。但
    因不可歸責於己之事由，致履行顯有重大困難者，不在此限
    ；次按法院開始更生程序之裁定，應載明其年、月、日、時
    ，並即時發生效力；又法官裁定開始更生或清算程序後，得
    命司法事務官進行更生或清算程序，消費者債務清理條例第
    151 條第 5項、第45條第 1項、第16條第 1項分別定有明文
    。
二、本件聲請意旨略以：聲請人目前債務總金額為新臺幣（下同
    ）0000000 元，具有不能清償債務之情事，消費者債務清理
    條理施行前，曾於民國96年間依照中華民國銀行公會會員辦
    理消費金融案件無擔保債務協商機制，與其最大債權金融機
    構華泰商業銀行股份有限公司達成協商，雙方約定聲請人自
    96年2月起，分80期，利率3.5%，每月10日以13718元依各債
    權銀行債權金額比例清償各項債務，至全部清償為止，然協
    商成立至今其分別任職於山福小客車租賃有限公司、山形屋
    有限公司（即建韋實業公司）月薪各為20588元、24000元，
    扣除每月支出包括租金、膳食、交通費等（見聲請人財產及
    收入狀況說明書，第10至12頁）即已入不敷出，須靠跟娘家
    母親借款才能正常繳交協商款項，而聲請人配偶於97年 8月
    28日因頸部蜂窩性組織炎而緊急入院治療，至97年9月5日才
    出院，期間10日因其無法工作又須支出醫藥費用等，全靠聲
    請人微薄之薪資應付家用，聲請人因而無力再為支付而毀諾
    ，聲請人毀諾確係有不可歸責於己事由，懇請裁定開始更生
    等語。
三、查聲請人之主張，有財團法人金融聯合徵信中心債權人清冊
    、協議書、無擔保債務還款計劃、華泰商業銀行帳號為0000
    000000000 號活期儲蓄存款存摺、行政院衛生署雙和醫院診
    斷證明書（見本院卷第18至26頁）、華南銀行帳號為000000
    000000號活期儲蓄存款存摺（見本院卷第31至35頁）、房屋
    租賃契約書、醫療費用收據（本院卷第93至96頁、第 105至
     107頁）等及華泰銀行97年11月12日之民事陳報狀（本院卷
    第72至76頁）在卷可稽，核聲請人因配偶住院家庭整體收入
    減少及增加醫療費用等節，致其毀諾協商條件，係屬協商後
    新生無可預見之事實，堪認聲請人毀諾係有不可歸責於己事
    由，再本件又查無聲請人有消費者債務清理條例第6條第3項
    、第 8條或第46條各款所定駁回更生聲請之事由存在，則其
    聲請更生，應屬有據，爰依首開規定命司法事務官進行本件
    更生程序，裁定如主文。至聲請人併為保全處分之聲請，因
    本件更生之聲請既經准許，則保全處分欠缺必要性，爰不予
    諭知，併予說明。
中    華    民    國    98    年    5     月    4     日
                  民事第三庭    法      官  陳映如
上為正本係照原本作成
如不服本裁定，應於裁定送達後10日內，以書狀向本院提出抗告
，並繳納抗告費新臺幣1千元
中    華    民    國    98    年    5     月    4     日
                                書  記  官  李錦輝


司法院資訊處製作；財團法人民間司法改革基金會備份。
